臺灣高雄地方法院刑事判決　　　　　　　95年度易字第1963號
公　訴　人　臺灣高雄地方法院檢察署檢察官
被　　　告　甲○○
上列被告因竊盜案件，經檢察官提起公訴（95年度偵字第23006
號）及追加起訴（95年度偵字第18464號），本院判決如下：
    主  文
甲○○犯攜帶兇器竊盜罪，累犯，處有期徒刑柒月，扣案老虎鉗
子及扳手各壹支，沒收之；又犯竊盜罪，累犯，處有期徒刑參月
。應執行有期徒刑捌月。扣案老虎鉗子及扳手各壹支，沒收之。
    事  實
一、甲○○前因違反毒品危害防制條例案件，經本院於民國93年
    8 月6 日，以93年度訴字第1355號判決有期徒刑8 月確定，
    於95年3 月27日執行完畢，翌日出監。詎仍不知警惕，基於
    意圖為自己不法所有之犯意，於95年7 月5 日中午某時，在
    位於高雄市○○○○路與美術東四路口之江城建設工地2 樓
    ，徒手竊取盧正相所有之華新麗華股份有限公司600V、2 MM
    塑膠絕緣電線（IV）共7 捆（分別為黑色30公尺1 公斤、咖
    啡色60公尺2 公斤、藍色30公尺1 公斤、白色20公尺1.5 公
    斤、灰色25公尺1.7 公斤、黃色15公尺0.5 公斤、黃色100
    公尺3.8 公斤），價值約新台幣（下同）7,000 元。嗣同年
    月7 日下午1 時40分許，經警巡邏至甲○○位於高雄市三民
    區○○○路247 之14號之住處前，因其正以美工刀及老虎鉗
    削去上開電線外皮時為警查獲，並當場扣得上開電線及美工
    刀等物。甲○○另基於意圖為自己不法所有之犯意，於95年
    8 月15日下午4 時30分許，在羅茂根位於高雄市三民區市○
    ○路445 號二樓之無人居住之房屋內，持其所有客觀上足充
    兇器使用之老虎鉗子及扳手各1 支為工具，剪斷上址屋內之
    電表電線，竊取電線2 條得手，嗣經羅茂根發現報警後於同
    日在上址查獲，並當場扣得上開電線。
二、案經羅茂根訴由高雄市政府警察局三民第一分局高雄市政府
    警察局保安警察大隊報告臺灣高雄地方法院檢察署檢察官偵
    查起訴。
    理  由
一、按被告以外之人於審判外之陳述，雖不符刑事訴訟法第15 9
    條之1 至第159 條之4 之規定，而經當事人於審判程序同意
    作為證據，法院審酌該言詞陳述或書面陳述作成時之情況，
    認為適當者，亦得為證據，刑事訴訟法第第159 條之5 第1
    項亦有明文。本件檢察官及被告於本院審理中，就本判決所
    引用其他各項證據，於本院審判程序均同意作為證據，本院
    認該具有傳聞證據性質之證據，並無任何違法取證之情形，
    以之作為證據使用係屬適當，依上開規定，自得採為認定被
    告犯罪事實之證據。
二、被告甲○○於本院審理中，對於犯罪事實欄所載竊取羅根茂
    電線之事實，業已坦白承認，核與證人陳志台、羅茂根證述
    之情節相符，並有高雄市政府警察局三民第一分局扣押筆錄
    、扣押物品目錄表現場照片7 張及贓物認領保管單在卷可憑
    ，足認被告上開自白與事實相符。惟被告矢口否認犯罪事實
    欄有關行竊盧正相所有電線之部分，辯稱：我在愛河那邊有
    很多人出入，當時我和許炳豔在那邊喝酒聊天，有一個人騎
    機車過來，他平常也會到那邊喝酒，他載來一捆電線拿美工
    刀在削電線，他問我會不會削，我就去幫忙，後來他先走，
    我就把電線捲起來，我沒有偷電線云云。經查：本院依被告
    聲請，傳喚證人許炳豔到庭，經被告詰問是否看到伊案發當
    時有載運電纜線時，其明白證稱：「這件事情我都不知道，
    我沒有看到」等語（見本院卷第46頁），許炳豔如被告所述
    係當時共同飲酒之人，如非交好熟識，至少亦屬友性證人，
    然其既仍證稱未見到如被告所述他人騎車載來盧正相失竊電
    線之情事，則被告上開辯解，即無採信餘地。而據證人即盧
    正相於警詢時證稱：「該批電線是前日（按即95年7 月5 日
    ）失竊，當時沒有報案」、「失竊電線都是600V、2.0MM 塑
    膠絕緣電線、華新麗華股份有限公司出品的電線，損失共7
    捆」、「（問：何以確認該批電線為你所有，是否有輔助證
    據？）我目前工地內尚未用完此批電線所留下的電線標籤，
    與警方所查獲的標籤是同一批」等語，足見該批查獲之電線
    確係盧正相在其工地失竊之電線無誤。被告持有該批電線並
    以美工刀削去電線外皮，辯稱係某不詳之人載運至查獲現場
    又無足採信，則該批電線確係被告行竊而來，應無疑義。綜
    上所述，本案事證明確，被告犯行，堪以認定，應依法論科
    。
三、按刑法第321 條第1 項第3 款之攜帶兇器竊盜罪，係以行為
    人攜帶兇器竊盜為其加重條件，此所謂兇器，其種類並無限
    制，凡客觀上足對人之生命、身體、安全構成威脅，具有危
    險性之兇器均屬之，且祇須行竊時攜帶此種具有危險性之兇
    器為已足，並不以攜帶之初有行兇之意圖為必要（最高法院
    79年台上字第5253號判例可資參照）。本件被告如事實欄所
    載行竊羅茂根電線部分，係以老虎鉗子及扳手為行竊工具，
    該等工具為鐵質製品，質地堅硬，乃客觀上足以殺傷人生命
    、身體之器械，顯為具有危險性之兇器。是核被告行竊羅茂
    根部分，係犯刑法第321 條第1 項第3 款之攜帶兇器竊盜罪
    ；行竊盧正相電線之部分，係犯同法第320 條第1 項之竊盜
    罪。被告如事實欄所載有期徒刑執行完畢之前案紀錄，有臺
    灣高等法院被告前案紀錄表存卷可稽，其於有期徒刑執行完
    畢後5 年內，再故意觸犯上開2 件有期徒刑以上之罪，為累
    犯，均應依刑法第47條第1 項之規定，加重其刑。審酌被告
    未能憑己力賺取報酬，隨意竊取他人財物，侵害民眾財產安
    全，影響社會治安，自有不該，惟本件行竊物品為一般電線
    ，價值非鉅，行竊地點均係趁工地無人之際，情節尚屬輕微
    ，被害人財物大致領回，損害已有降低，且盧正相警詢時明
    示不願加以追究，羅根茂亦不願對其要求賠償等一切情狀，
    各量處如主文所示之刑，並定其應執行之刑。扣案老虎鉗子
    及扳手各1 支，被告自陳係其家中攜帶出來，自屬被告所有
    供犯罪所用之物，爰依刑法第38條第1 項第2 款之規定，宣
    告沒收之。
據上論斷，應依刑事訴訟法第299 條第1 項前段、刑法第320 條
第1 項、第321 條第1 項第3 款、第47條第1 項、第51條第5 款
，判決如主文。
本案經檢察官乙○○到庭執行職務。
中　　華　　民　　國　　96　　年　　2 　　月　　14　　日
            鳳山刑事第二庭  審判長法  官  黃建榮
                                  法  官  洪珮婷
                                  法  官  李嘉益
以上正本證明與原本無異。
如不服本判決，應於收受送達後10日內向本院提出上訴書狀。
中　　華　　民　　國　　96　　年　　2 　　月　　14　　日
　　　　　　　　　　　　　　　　　書記官  郭南宏
附錄本案論罪科刑法條全文：
刑法第320條第1項
意圖為自己或第三人不法之所有，而竊取他人之動產者，為竊盜
罪，處5 年以下有期徒刑、拘役或500 元以下罰金。
刑法第321條
犯竊盜罪而有左列情形之一者，處 6 月以上、 5 年以下有期徒
刑：
一  於夜間侵入住宅或有人居住之建築物、船艦或隱匿其內而犯
之者。
二  毀越門扇、牆垣或其他安全設備而犯之者。
三  攜帶兇器而犯之者。
四  結夥3 人以上而犯之者。
五  乘火災、水災或其他災害之際而犯之者。
六  在車站或埠頭而犯之者。
